【裁判字號】    98,審訴緝,94
【裁判日期】    981127
【裁判案由】    毒品危害防制條例
【裁判全文】
臺灣高雄地方法院刑事判決            98年度審訴緝字第93號
                                    98年度審訴緝字第94號
公  訴  人  臺灣高雄地方法院檢察署檢察官
被      告  甲○○
上列被告因毒品危害防制條例案件，經檢察官提起公訴（98年度
毒偵字第1339號、第1709號），被告於準備程序中就被訴事實為
有罪之陳述，經本院告知簡式審判程序之旨，並聽取被告與公訴
人之意見後，本院合議庭裁定由受命法官獨任進行簡式審判程序
，判決如下：
    主  文
甲○○犯施用第一級毒品罪，處有期徒刑捌月；又犯施用第二級
毒品罪，處有期徒刑肆月；又犯施用第一級毒品罪，處有期徒刑
拾壹月，扣案之海洛因壹包（驗前淨重零點貳零伍公克、驗後淨
重零點壹玖陸公克，另含包裝袋）、甲基安他命壹包（驗前淨重
零點壹公克、驗後淨重零點壹貳捌公克，另含包裝袋），均
沒收銷燬之，扣案針筒支、吸管貳支、空夾鏈袋拾個，均沒收
。應執行有期徒刑壹年柒月，扣案之海洛因壹包（驗前淨重零點
貳零伍公克、驗後淨重零點壹玖陸公克，另含包裝袋）、甲基安
他命壹包（驗前淨重零點壹公克、驗後淨重零點壹貳捌公克
，另含包裝袋），均沒收銷燬之，扣案針筒支、吸管貳支、空
夾鏈袋拾個，均沒收。
    事實及理由
一、犯罪事實：
    甲○○前於民國94年間，因施用毒品案件，經本院以94年度
    毒聲字第1016號裁定送觀察、勒戒後，認有繼續施用毒品之
    傾向，復經本院以94年度毒聲字第1822號裁定送強制戒治，
    於95年4 月17日執行完畢出監。又於上開強制戒治執行完畢
    後5 年內，因施用毒品案件，經本院以97年度審訴字第5026
    號判處有期徒刑7 月、3 月，並定應執行有期徒刑8 月確定
    。詎仍未戒除毒癮，復分別基於施用第一級毒品海洛因及第
    二級毒品甲基安非他命之犯意，為下列犯行：
  (一)於98年1 月24日上午10時許，在其友人位於高雄縣橋頭鄉住
    處，以將甲基安非他命置於玻璃球內燒烤之方式，施用第二
    級毒品甲基安非他命1 次；又於同日下午5 時許，在上開地
    點以注射之方式施用第一級毒品海洛因1 次。嗣於同年月25
    日上午10時50分許，在高雄市苓雅區○○○路與武慶三路口
    ，為警盤查，並經其同意採集尿液送驗後，結果呈可待因、
    嗎啡、甲基安非他命及安非他命陽性反應，進而始悉上情。
  (二)於98年2 月26日下午8 時許，在高雄市○○區○○路148 樓
    隔壁，將海洛因及甲基安非他命置於針筒內，以注射之方式
    ，同時施用第一級毒品海洛因及第二級毒品甲基安非他命1
    次。嗣於同日下午11時許，在上開地點，為警盤查，並當場
    扣得海洛因1 包（驗前淨重0.205 公克，驗後淨重0.196 公
    克）、甲基安非他命1 包（驗前淨重0.133 公克，驗後淨重
    0.128 公克）、針筒3 支、吸管2 支、玻璃球1 個、空夾鏈
    袋10個，並經其同意採集尿液送驗後，結果呈可待因、嗎啡
    、甲基安非他命及安非他命陽性反應，進而始悉上情。
二、證據：
  (一)犯罪事實(一)部分：
    1.高雄市凱旋醫院98年2月18日濫用藥物尿液檢驗報告。
    2.高雄市政府警察局苓雅分局偵辦毒品案件嫌疑人尿液採證
      尿液對照表。
    3.被告之自白。
  (二)犯罪事實(二)部分：
    1.高雄市凱旋醫院98年3月13 日濫用藥物尿液檢驗報告。
    2.高雄市政府警察局鼓山分局98年查獲毒品案件嫌疑人尿液
      代碼--姓名對照登記表。
    3.扣案海洛因1 包、安非他命1 包（重量均如主文所示）、
      高雄市立凱旋醫院98年3 月30日濫用藥物成品檢驗鑑定書
      、高雄醫學大學附設中和紀念醫院98年5 月4 日檢驗報告
      各1 份。
    4.被告之自白。
三、論罪：
  (一)被告前因施用毒品案件經裁定送觀察、勒戒、強制戒治，執
    行完畢後，又因於5 年內施用毒品，經判刑確定，是被告於
    「初犯」經觀察、勒戒、強制戒治後，曾於5 年內再犯，經
    依法追訴處罰，本案已屬3 犯以上，與毒品危害防制條例第
    20條第3 項「五年後再犯」之情形有別，且因已於「五年內
    再犯」，顯見其再犯率甚高，原實施觀察、勒戒或強制戒治
    ，已無法收其實效，而無5 年戒斷期之存在，自無再經觀察
    、勒戒及強制戒治之必要，檢察官逕行起訴，即無不合，合
    先敘明。
  (二)按海洛因、甲基安非他命分別係毒品危害防制條例第2 條第
    2 項第1 、2 款所稱之第一、二級毒品，不得持有、施用。
    是核被告犯罪事實(一)部分，分別施用海洛因、甲基安非他命
    之行為，係犯該條例第10條第1 項之施用第一級毒品罪，及
    同條第2 項之施用第二級毒品罪；該2 件施用毒品行為，係
    犯意各別，行為互殊，觸犯構成要件不同，應予分論併罰。
    另就犯罪事實(二)部分，被告係將第一級毒品海洛因粉末，加
    上第二級毒品甲基安非他命粉末，一同摻入針筒內同時施用
    ，為其所自陳；核與尿液檢驗結果係同時呈現上開2 種毒品
    陽性反應相符，此亦有上開尿液檢驗報告附卷可憑，因認被
    告之供述係屬可採。從而，被告以一個施用行為同時觸犯施
    用第一級、第二級毒品罪，為想像競合犯，應從一較重之施
    用第一級毒品罪處斷；公訴人認應為數罪併罰，尚有未洽。
    而其分別或共同持有第一、二級毒品，嗣進而施用之，持有
    之低度行為應為施用之高度行為所吸收，均不另論罪。又被
    告所犯上開3罪，犯意各別、行為互殊，應予分論併罰。
四、科刑：
  (一)爰審酌被告施用毒品之行為不僅戕害自身身心健康，亦間接
    影響社會治安，被告前經強制戒治後，仍未能戒斷毒癮，顯
    見其對毒品之依賴情形非輕，並考量被告犯後坦承犯行等一
    切情狀，而分別量處如主文所示之刑，並定應執行刑。
  (二)扣案之白色粉末1 包（驗前淨重0.205 公克，驗後淨重0.19
    6 公克，另含包裝袋1 只），確屬第一級毒品海洛因無訛；
    扣案之白色晶體1 包（驗前淨重0.133 公克，驗後淨重0.12
    8 公克，另含包裝袋1 只），則為第二級毒品甲基安非他命
    ，此有上開高雄市立凱旋醫院濫用藥物成品檢驗鑑定書、高
    雄醫學大學附設中和紀念醫院檢驗報告各1 份在卷可稽。而
    裝盛該第一級毒品海洛因、第二級毒品甲基安非他命之包裝
    袋，其上亦分別含有無法析離之第一級毒品海洛因、第二級
    毒品甲基安非他命，是均應依毒品危害防制條例第18條第1
    項前段規定諭知沒收銷燬之。至鑑驗耗用之毒品既已滅失，
    自毋庸宣告沒收銷燬。
  (三)至扣案之針筒3 支、吸管2 支、空夾鏈袋10個，業據被告自
    承為其所有、用以為犯罪事實(二)施用毒品犯行所用之物，應
    依刑法第38條第1 項第2 款規定諭知沒收。至於扣案之玻璃
    球1 個，經被告自陳非其所有之物，因無法證明該扣案物係
    違禁品或與被告施用毒品之犯行相關，故不為沒收之諭知，
    附此敘明。
據上論斷，應依刑事訴訟法第273 條之1 第1 項、第284 條之1
、第299 條第1 項前段，毒品危害防制條例第10條第1 項、第2
項、第18條第1 項前段，刑法第11條、第47條第1 項、第38條第
1 項第2 款、第51條第5 款、第55條，判決如主文。
本案經檢察官黃齡慧到庭執行職務
中    華    民    國    98    年    11    月    27    日
                  刑事第十庭  法  官    呂明燕
以上正本證明與原本無異。
如不服本判決應於收受本判決後10日內向本院提出上訴書狀，並
應敘述具體理由，如未敘述上訴理由者，應於上訴期間屆滿後20
日內補提理由書狀於本院（均須按他造當事人之人數附繕本）「
切勿逕送上級法院」。
中    華    民    國    98    年    11    月    27    日
                              書記官    張琇晴
毒品危害防制條例第10條
施用第一級毒品者，處 6 月以上 5 年以下有期徒刑。
施用第二級毒品者，處 3 年以下有期徒刑。


司法院資訊處製作；財團法人民間司法改革基金會備份。
